臺灣桃園地方法院刑事判決　　　　　　　95年度易字第1260號
公　訴　人　臺灣桃園地方法院檢察署檢察官
被　　　告　甲○○
　　　　　　乙○○
上2 人共同
選任辯護人　鄭玉燦律師
上列被告等因竊盜案件，經檢察官提起公訴（95年度偵字第1854
7 號），本院判決如下：
    主  文
甲○○共同攜帶兇器竊盜，累犯，處有期徒刑玖月。如附表所示
之物沒收。
乙○○共同攜帶兇器竊盜，處有期徒刑捌月。如附表所示之物沒
收。
    事  實
一、甲○○於民國94年間因公共危險案件，經本院以94年度桃交
    簡字第241 號判決判處有期徒刑3 月確定，甫於95年3 月2
    日縮刑期滿執行完畢。詎仍不知悔改，竟與乙○○共同意圖
    為自己不法所有，基於竊盜之犯意聯絡，於95年8 月20日上
    午7 時30分許，由甲○○攜帶其所有客觀上足以對人之生命
    、身體、安全構成威脅，具危險性之兇器螺絲起子2 支（如
    附表所示），同往址設桃園縣大溪鎮新峰里13鄰十三分1 號
    新峰國小（屬百吉國小分校，已於92年8 月廢校）內之廁所
    ，以上開螺絲起子拆卸水龍頭6 個、小便斗放水器4 個、鐵
    製水管及鐵製開關各2 個等物，置於乙○○拾得之尼龍袋內
    ，而共同竊取各該物品。嗣因甲○○、乙○○進入新峰國小
    時，已觸動保全公司之警報系統，警方於同日上午8 時許趕
    赴上址，當場逮捕甲○○、乙○○2 人，並在甲○○身上扣
    得上開螺絲起子2 支。
二、案經桃園縣政府警察局大溪分局報告臺灣桃園地方法院檢察
    署檢察官偵查起訴。
    理  由
一、程序事項：被告乙○○於本院審理時，雖爭執其警詢時自白
    之證據能力，指稱警員表示倘其不承認犯行，要打他云云（
    見本院卷第26頁），惟詰之製作筆錄之警員康順彰，堅稱並
    無此事，並就其製作筆錄之經過，詳加證述（見本院卷第68
    、69頁），而本院當庭勘驗警詢錄音，警員問案態度平和，
    乙○○回答之語氣亦甚為自然，並無乙○○所述違法取供之
    事，有勘驗筆錄1 份在卷可稽（見本院卷第86至98頁），本
    院勘驗警詢錄音後，乙○○並當庭表示其於警局所述均是出
    於其意思，其辯護人亦表示不爭執證據能力（見本院卷第99
    頁），足認乙○○上開所辯，乃卸責之詞，不足採信，其於
    警詢時之自白，自有證據能力。
二、訊據被告甲○○、乙○○雖坦承於前揭時、地為警查獲，乙○○並自白將水龍頭等物置入尼龍袋內，然均矢口否認涉有
    竊盜犯行，被告甲○○辯稱：其與乙○○要去友人處挖竹筍
    ，行經該處，因肚子痛，始至學校內上廁所，其並未拿水龍
    頭，尼龍袋亦係乙○○在新峰國小外拾得，欲用來裝竹筍，
    螺絲起子則是因工作關係隨身攜帶云云；而被告乙○○除附
    和甲○○挖竹筍、上廁所之說詞，另以：其等2 人並未拆卸
    水龍頭等物，係水龍頭鬆脫、掉落後，其認為可惜，才撿拾
    裝袋云云置辯。經查：
（一）被告2 人於新峰國小為警查獲時，如事實欄所示之水龍頭
      等物品，已裝於其等之尼龍袋中而置於其等實力支配之下
      ，甲○○並被查獲持有螺絲起子2 支等情，為被告2 人所
      自承，而上開水龍頭等物品原安裝在新峰國小廁所內，被
      竊前並無缺損等情形，則經證人即百吉國小總務主任丙○○到庭證述甚詳（見本院卷第70至74頁），證人即保全人
      員高龍強及警員雷政勳，亦分別到庭就被告2 人觸動警報
      系統之過程（見本院卷第57至61頁）及查獲被告2 人經過
      （見本院卷第62至66頁），詳加證述，證人高龍強並提出
      警報系統流水序號列印表1 份以佐其說（見本院卷第76頁
      ），此外，另有桃園縣政府警察局大溪分局提供之現場照
      片14張及現場圖1 份（見本院卷第32至34、124 至128 頁
      ），贓物認領保管單1 紙（見偵查卷第17頁）、贓物及螺
      絲起子照片7 張（見偵查卷第22至25頁）在卷可稽，及扣
      案如附表所示之螺絲起子2 支、尼龍袋1 個可資佐證，參
      酌被告乙○○於警詢時，已承認竊盜犯行，並陳稱甲○○
      斯時手上亦握有水龍頭等語（見本院卷第10至12頁），而
      被告2 人於警察抵達後，復皆有躲藏之行徑，事後並一再
      編撰不實之事（均詳如後述），被告甲○○、乙○○之竊
      盜犯行，實甚明確。
（二）被告2 人雖辯稱其等是要至友人處挖竹筍，行經該處碰巧
      肚子痛，才入內上廁所云云，然依下列事證可知，並不足
      採：
    １被告2 人雖辯稱去學校的目的是上廁所，且斯時已如廁完
      畢云云（見本院卷第25、66、67頁），惟依證人雷政勳所
      證，新峰國小之廁所水電沒有接通，根本無法使用（見本
      院卷第63頁），證人丙○○亦表示，學校使用山泉水，沒
      有使用時，並未接通，所以當時並沒有水等語（見本院卷
      第71頁），此與乙○○自承水龍頭沒有水之事實互核（見
      本院卷第25、26頁），悉相吻合，是縱被告2 人欲勉強使
      用，亦必會留下使用過之痕跡。惟此與證人雷政勳所證：
      其請被告2 人指出其等上廁所之處，「我看他們說的這2
      間廁所並沒有使用過的跡象，現場都是乾的，沒有新的排
      泄物。」（見本院卷第63頁），顯不相符。再者，甲○○
      於檢察官訊問時，係證稱其與乙○○均是肚子痛要上廁所
      （見偵查卷第46頁），惟乙○○則表示，其僅是去尿尿云
      云（見本院卷第25、67頁），非僅彼此說詞矛盾，乙○○
      向警員雷政勳所指的廁所，並非小便池，己身之說法亦有
      所齟齬。足徵被告2 人所辯，乃卸責之詞。
    ２被告甲○○、乙○○為警查獲時，分別攜帶螺絲起子及尼
      龍袋等物，為其等供承不諱，此與挖竹筍所需之工具，顯
      有不合，而其等攜帶上開物品去上廁所，亦與情理有違。
      被告甲○○雖辯稱因其是油漆工，所以隨身攜帶云云（見
      本院卷第137 頁），然油漆工與螺絲起子之關連性，本屬
      有限，況且，此與其於本院初次審理時，所稱是因為機車
      的螺絲掉了，所以帶在車上云云互核，亦相矛盾（見本院
      卷第25、27頁），參以警員雷政勳證稱，其當時有問甲○○攜帶螺絲起子用途，甲○○並不回答或不正面回答（見
      本院卷第63、64頁），益徵可疑，反是證人雷政勳證稱：
      螺絲起子是適當之行竊工具（見本院卷第64頁），與現場
      情境相吻合。又被告乙○○雖辯稱其是上完廁所後，發現
      水龍頭掉下來，始至機車處取尼龍袋云云，然依其所稱：
      「……我在洗手時，整組水龍頭掉下來，當時甲○○已經
      走到操場，就說警察來了。」（見本院卷第134 頁），則
      其如何有時間拿尼龍袋？所辯有違事理。可知被告2 人此
      部分所辯，均屬臨訟杜撰。
（三）被告2 人另稱新峰國小已廢校，該處甚為荒蕪，乙○○亦
      表示因水龍頭掉在地上，丟掉可惜，所以才撿起云云，而
      辯稱其等無行竊之主觀犯意。惟：
    １依證人雷政勳所證，新峰國小之校舍雖然老舊，且無人使
      用，但並無荒廢之情形，除設有保全系統，警方也會定時
      巡邏（見本院卷第66頁），此與證人丙○○表示，工友每
      星期會固定去打掃1 次等語互核（見本院卷第71頁），並
      無不符，觀之卷附照片（見本院卷第32至33頁）所示新峰
      國小之外觀，確與2 名證人所述相同。另本院向百吉國小
      函查結果，新峰國小雖無警衛人員看守，惟有以電子保全
      系統做監視，防盜區有人侵入時會發報，亦有桃園縣大溪
      鎮百吉國民小學95年11月13日第0950003658號函1 份可資
      參照（見本院卷第36頁）。又依證人高龍強所證，新峰國
      小在醒目處貼有保全防護區之貼紙，一般人走近均可看到
      （見本院卷第61頁），證人丙○○亦證稱該處明顯處均貼
      有保全標籤，誤闖觸動警報會有警報聲等語（見本院卷第
      74頁），此並有現場照片10張可資參照（見本院卷第124
      至128 頁）。足認新峰國小雖已廢校，但外觀上並無令人
      產生該校物品可自由拿取之誤解。
    ２被告乙○○辯稱水龍頭等物是自行掉落云云，然依證人雷
      政勳表示，其到現場時有扳過，但扳不下來（見本院卷第
      63頁），且其常至該處巡邏，案發前2 、3 日才去過，並
      未發現水龍頭有壞掉、鬆脫之情形（見本院卷第64頁），
      另證人丙○○亦表示，95年8 月20日前後均有定期請人檢
      視設備，並無發現設備異常情形，新峰國小為92年8 月廢
      校，廢校之前都可正常使用且有維護，設備應該都是新的
      等語（見本院卷第71、72頁），觀之失竊物品之照片（見
      偵查卷第30至32頁），各該物品亦無乙○○所述之缺損情
      形，被告乙○○所辯，顯與事實有間。此外，警員雷政勳
      亦明確證稱螺絲起子是適當之拆卸工具，現場並留有新的
      拆卸痕跡（見本院卷第64至66頁），可知各該物品，應是
      被告2 人以螺絲起子拆下無誤。而此與乙○○所稱：甲○○在95年8 月19日表示廢鐵行情好，要拿去賣廢鐵等語互
      核（見偵查卷第12頁），除可知被告2 人明知拿取之物品
      具一定價值，亦足佐其等相約至新峰國小，目的即是為了
      行竊。
    ３再者，警員到達現場時，甲○○、乙○○2 人神色緊張，
      被告甲○○甚至均躲在廁所內等情，業經證人雷政勳到庭
      證述明確（見本院卷第62頁），被告乙○○亦自承：「…
      …甲○○講警察來了，當時是一邊從操場走回來邊告訴我
      警察來了。」、「……甲○○說警察來了，我怕，我就跑
      到廁所躲起來。」（見本院卷第135 頁），如被告2 人並
      無做不法之事，何需心虛至此？且依證人雷政勳所證，被
      告2 人是將竊得之物，單獨置於1 間廁所內，警員雷政勳
      問其等水龍頭等物之由來，並表示不知情云云（見本院卷
      第63頁），倘其等主觀上認水龍頭等物是可自由撿拾之物
      ，何必藏放？又何必表示不知情？益徵可知甲○○、乙○○2 人確是至新峰國小行竊無訛。
（四）綜上所述，被告乙○○於警詢時自承竊盜犯行，與事證相
      符，應屬真實，被告2 人事後所辯，則係卸責之詞，不足
      採信。本案事證明確，被告2 人犯行均堪認定，應依法論
      科。
三、按刑法第321 條第1 項第3 款所稱兇器，其種類並無限制，
    凡客觀上足對人之生命、身體、安全構成威脅，具有危險性
    之兇器均屬之，且祇須行竊時攜帶此種具有危險性之兇器為
    已足，並不以攜帶之初有行兇之意圖為必要，螺絲起子為足
    以殺傷人生命、身體之器械，顯為具有危險性之兇器（最高
    法院79年臺上字第5253號判例要旨參照）。是核被告甲○○
    、乙○○所為，均係犯刑法第321 條第1 項第3 款之竊盜罪
    嫌。被告2 人就上開犯行，有犯意之聯絡及行為之分擔，均
    應論以共同正犯。被告甲○○有如事實欄所示之前案紀錄，
    甫於95年3 月2 日縮刑期滿執行完畢等情，有臺灣高等法院
    被告前案紀錄表1 份在卷可稽（見本院卷第5 至12頁），其
    受有期徒刑之執行完畢後，5 年內再故意犯本件有期徒刑以
    上之罪，為累犯，應依刑法第47條第1 項規定加重其刑。爰
    審酌被告2 人均正值盛年，不思正途竊盜他人財物，對社會
    治安影響非輕，暨其等犯罪之動機、目的、手段、分工方式
    、智識程度、犯後態度等一切情狀，本院認檢察官對被告2
    人之求刑應屬妥適（見本院卷第139 頁），茲分別量處如主
    文所示之刑。扣案如附表所示之螺絲起子2 支，為犯罪所用
    之物，被告甲○○並自承為其所有（見本院卷第25頁），應
    依刑法第38條第1 項第2 款規定及共同犯罪行為，應由共犯
    各負全部責任之理論，在被告2 人項下，各諭知沒收。至扣
    案之尼龍袋1 個，因被告2 人表示係撿拾而得，並無證據證
    明屬無主物，尚不得逕認屬被告2 人所有，復非違禁物，故
    不併予宣告沒收，附此敘明。
據上論斷，應依刑事訴訟法第299 條第1 項前段，刑法第28條、
第321 條第1 項第3 款、第47條第1 項、第38條第1 項第2 款，
判決如主文。
本案經檢察官何治蕙到庭執行職務。
中　　華　　民　　國　　96　　年　　3 　　月　　21　　日
                  刑事第十庭審判長法  官  江德民
                                  法　官　林家賢
                                  法  官  許炎灶
以上正本證明與原本無異。
如不服本判決，應於判決送達後10日內向本院提出上訴狀（應附
繕本），上訴於臺灣高等法院。
　　　　　　　　　　　    　　　　書記官　劉璟佳
中　　華　　民　　國　　96　　年　　3 　　月　　21　　日
附錄本判決論罪科刑法條：刑法第321 條第1 項第3 款。
中華民國刑法第321 條（加重竊盜罪）
犯竊盜罪而有左列情形之一者，處6 月以上、5 年以下有期徒刑
：
一、於夜間侵入住宅或有人居住之建築物、船艦或隱匿其內而犯
    之者。
二、毀越門扇、牆垣或其他安全設備而犯之者。
三、攜帶兇器而犯之者。
四、結夥三人以上而犯之者。
五、乘火災、水災或其他災害之際而犯之者。
六、在車站或埠頭而犯之者。
前項之未遂犯罰之。
附表：
┌──┬────────┬───┬──────────────┐
│編號│ 物  品  名  稱 │數  量│ 備                       註│
├──┼────────┼───┼──────────────┤
│ 1  │螺絲起子        │2 支  │1.被告甲○○所有。          │
│    │                │      │2.外型如偵查卷第30頁下方照片│
│    │                │      │  所示。                    │
└──┴────────┴───┴──────────────┘
